臺灣高等法院刑事判決　　　　　　　 93年度交上訴字第182號
上　訴　人　臺灣桃園地方法院檢察署檢察官
上　訴　人
即　被　告　乙○○
選任辯護人　吳恩篤　律師
上列上訴人因被告公共危險等案件，不服臺灣桃園地方法院93年
度交訴字第88號，中華民國93年9月20日及93年度交易字第69號
，93年11月19日第一審判決（起訴案號：臺灣桃園地方法院檢察
署92年度偵字第12863號），提起上訴，本院合併審理後，判決
如下：
    主  文
上訴均駁回。
乙○○二罪，各緩刑參年。
    事實及理由
一、本案經本院審理結果，認第一審判決以上訴人即被告乙○○
    於九十二年七月六日二十時四十分許，駕駛ＬＤ─一一九二
    號自用小客貨車之動力交通工具，沿桃園縣桃園市○○路往
    中正路方向行駛，在行經上開路段與新埔七路之交岔路口處
    時，疏未注意其車前適有由甲○所騎用搭載其母胡王佩君於
    後座之之ＰＫ三─三二八號機車，正沿新埔七街往天祥七街
    方向行駛至上開交岔路口處欲左轉南平路乙情（按甲○另有
    疏未注意轉彎車應暫停讓直行車先行之過失責任），而與之
    發生碰撞肇事，造成上開機車倒地壓住胡王佩君之左小腿，
    致胡王佩君因之受有左脛腓骨骨折之傷害，惟鍾旻宏於駕駛
    上開自用小客貨車之動力交通工具肇事，並致胡王佩君因之
    受有上述之傷害後，竟未停車在場報警處理，即在與甲○發
    生口角十五分鐘後，逕自駕駛上開自用小客貨車逃逸離去上
    開現場。因認被告乙○○係犯刑法第條罪，刑法第一百八十
    五條之四之駕駛動力交通工具肇事，致人傷害而逃逸罪；及
    犯刑法第二百八十四條第二項前段業務過失傷害罪。二罪應
    分別處罰。並審酌被告過失情節、告發人駕駛機車亦有過失
    ，於右揭時地明知其駕駛上開自用小客貨車肇事後，已致告
    訴人胡王佩君因之受有上述之傷害，竟未停車在場處理，即
    逕自駕駛上開自用小客貨車逃逸離去上開現場，已嚴重危害
    社會之交通安全，並損及告訴人胡王佩君之權益等一切情狀
    ，判決：「乙○○駕駛動力交通工具肇事，致人傷害而逃逸
    ，處有期徒刑陸月，如易科罰金以參佰元折算壹日。」、「
    乙○○從事業務之人，因業務上之過失傷害人，處拘役伍拾
    日，如易科罰金，以參佰元（即新臺幣玖佰元）折算壹日。
    」；認事用法及量刑均無不當，應予維持，並引用第一審判
    決書記載之事實、證據及理由（如附件原審判決書）。
二、本案事證已明。檢察官對於業務過失傷害部分，循被害人之
    請求以被告尚未和解而上訴，主張加重量刑，惟被告業經與
    被害人和解，則檢察官之上訴為無理由，應予駁回。另被告
    提起上訴，僅稱因和解請求緩刑，應認被告上訴，為無理由
    ，亦應予駁回。
三、末查，被告乙○○雖於七十二年間因妨害家庭案件，經臺灣
    屏東地方法院判處有期徒刑五月確定，並於七十二年七月十
    五日以易科罰金執行完畢，執行完畢後五年內未曾受有期徒
    刑以上刑之宣告，有本院被告全國前案紀錄表卷可參。此次
    事後已與被害人和解賠償所有損失，有被害人代理人當庭陳
    報狀之和解書附卷可稽，經此教訓當知警惕，應無再犯之虞
    ，本院認被告所受宣告之刑以不執行為適當，二罪爰並均諭
    知緩刑參年，以勵自新。
四、本件被告一人犯數罪，為相牽連案件，爰合併審判，併予敘
    明。
五、原審93年度交訴字第88號判決書第二頁第二行關於「鍾旻宏
    」之記載，係誤載，應更正為「乙○○」，附此說明。
據上論斷，應依刑事訴訟法第373條、第368條，刑法第74條第2
款，判決如主文。
本案經檢察官劉文水到庭執行職務。
中　　華　　民　　國　　94　　年　　3 　　月　　31　　日
　　　　　　　  　交通法庭審判長法　官  陳　祐　治
　　　　　　　　　　　　　　    法　官  黃　聰　明
　　　　　　　　　　　　　　　　法　官  王  炳  梁
以上正本證明與原本無異。
肇事逃逸部分如不服本判決應於收受送達後十日內向本院提出上
訴書狀，其未敘述上訴之理由者並得於提起上訴後十日內向本院
補提理由書（均須按他造當事人之人數附繕本）。
其他不得上訴。
                                書記官　潘　大　鵬
中　　華　　民　　國　　94　　年　　4 　　月　　1 　　日
附錄本案論罪科刑法條全文：
刑法第185條之4：
駕駛動力交通工具肇事，致人死傷而逃逸者，處六月以上五年以
下有期徒刑。
刑法第284條第2項：
從事業務之人，因業務上之過失傷害人者，處一年以下有期徒刑
、拘役或一千元以下罰金，致重傷者，處三年以下有期徒刑、拘
役或二千元以下罰金。
